【裁判字號】    89,易,2075
【裁判日期】    890921
【裁判案由】    竊盜
【裁判全文】
臺灣臺南地方法院刑事判決                        八十九年度易字第二七五號
    公  訴  人  臺灣台南地方法院檢察署檢察官
    被      告  乙○○
右列被告因竊盜案件，經檢察官提起公訴（八十九年度偵字第八一二五號），本院判
決如左：
    主  文
乙○○竊盜，處罰金伍仟元，如易服勞役以參佰元折算壹日。
    事  實
一、乙○○意圖為自己不法之所有，於民國八十九年五月二十五日十二時許，在台南
    縣永康巿影劇三村九十六號，先竊取車牌號碼ＵＯＺ—五九三號（檢察官誤載為
    ＵＱＺ—五九八號）機車之鑰匙一把，再持以竊取甲○○所有停放於上址之前開
    機車一部，得手後留供己用，嗣於八十九年七月七日十七時三十分許，騎乘上開
    機車行經台南巿海佃與安富街口時，為警當場查獲。
二、案經臺南市警察局報告臺灣臺南地方法院檢察署檢察官偵查起訴。
    理  由
一、訊據被告乙○○固坦承於右揭時地騎乘前開機車遭查獲之事實不諱，惟矢口否認
    有何涉有竊盜之犯行，辯稱：伊住在臺南縣永康巿影劇三村九十六號已有二星期
    ，住在那裡時伊均有騎承該機車，要騎走該機車那天有告訴丙○○，她有沒有聽
    到，伊不知道，伊並未竊取該車云云。經查：證人丙○○於警訊中證稱：被害人
    甲○○將上開機車寄放於證人丙○○住處，核與被害人甲○○於偵查中所述相符
    ，是證人丙○○持有該機車，對該機車有事實上之監督支配能力，首堪認定。次
    查，本件被告乙○○如何於前開時地竊取車牌號碼ＵＯＺ—五九三號機車之鑰匙
    一把，並持以竊取該ＵＯＺ—五九三號機車等情，已據證人丙○○於警訊及檢察
    官偵查時證述明確，並有車輛失竊資料表及贓物領據各一紙附卷可佐。證人丙○○雖於本院庭訊時翻異前詞，改稱：「她（即指被告乙○○）在我家住了一個月
    ，她騎出去說一下子就回來，後來沒有回來，也沒打電話告訴我，‧‧我有告訴
    甲○○車子被乙○○騎走了」等語（八十九年九月七日審判筆錄），然被告未經
    證人丙○○之同意即擅自騎走該車乙節，已據證人丙○○於警訊及偵查中證述屬
    實，已如前述，且被告亦自承：已在該處住了二星期，於八十九年五月二十五日
    十二時許將該車騎走後迄至同年七月七日十七時三十分許，均未與證人丙○○聯
    絡等語（本院八十九年八月十七日訊問筆錄），倘被告確有得證人丙○○之同意
    而使用該車，其因故未能將該車返還，理應通知證人丙○○，焉有一去一、二月
    均音訊全無，可徵被告騎乘開機車並未事先徵得證人丙○○之同意，證人丙○○
    雖改稱被告騎乘該車曾經其同意云云，實係事後迴護之詞，該部分之證詞不足採
    信。是本件事證已臻明確，被告犯行已堪認定，應依法論科。
二、核被告所為，係犯刑法第三百二十條第一項之普通竊盜罪。爰審酌被告之犯罪動
    機、目的、手段、所生之危害及犯罪後否認罪行態度不佳等一切情狀，量處如主
    文所示之刑，並諭知易服勞役之折算標準，以資懲儆。
據上論斷，應依刑事訴訟法第二百九十九條第一項前段、刑法第三百二十條第一項、
第四十二條第二項、罰金罰鍰提高標準條例第一項前段、第二項，判決如主文。
本案經檢察官王逸梅到庭執行職務。
中    華    民    國      八十九    年      九      月      二十一      日
                                  臺灣臺南地方法院刑事第二庭
                                      審判長法  官
        法  官
                                            法  官
右正本證明與原本無異。
如不服本判決，應於判決送達後十日內，向本院提出上訴狀。
                                          書記官
中    華    民    國      八十        年              月              日


司法院資訊處製作；財團法人民間司法改革基金會備份。
